臺灣高雄地方法院刑事判決　　　　　　　 96年度易字第651號
公　訴　人　臺灣高雄地方法院檢察署檢察官
被　　　告　乙○○
上列被告因重利案件，經檢察官提起公訴（95年度偵字第29201
號），暨聲請併案審理（95年度偵字第33256 號），經被告就被
訴事實為有罪之陳述，經受命法官告知簡式審判程序之旨，並聽
取當事人之意見後，經本院合議庭裁定改行簡式審判程序，並判
決如下：
    主  文
乙○○共同犯重利罪，處有期徒刑拾月，減為有期徒刑伍月，如
易科罰金，以新臺幣壹仟元折算壹日。扣案如附表二編號壹至拾
參號所示之物均沒收。
    事  實
一、乙○○與丙○○（綽號「王先生」，其涉案部分業經台灣高
    雄地方法院檢察署以95年度偵字第33256 號起訴）共同基於
    反覆放款收取顯不相當之高利以為營利之單一行為決意之犯
    意聯絡，自95年6 月起與丙○○在屏東市○○○街93號7 樓
    之2 共同經營地下錢莊，先由丙○○在自由時報、中國時報
    刊登以「當舖直營、三萬、電話0000000 」、「鳳山、大樹
    、大寮六萬內滿意再借07-0000000」為內容之借款廣告，並
    提供市區電話07-0000000（該門號係陳光輝申辦供丙○○使
    用，以抵銷其對丙○○之債務）、及行動電話門號00000000
    00號、0000000000號、0000000000號（以上門號為陳鐵龍所
    申辦供丙○○使用，以抵銷其對丙○○之債務）、00000000
    00號（以上門號為丙○○冒用借款人潘俊宏名義申辦）、00
    00000000號、0000000000號（以上門號係不詳借款人用以抵
    押擔保其對丙○○之債務）予借款人作為聯絡之用，供急迫
    、輕率或無經驗之不特定人撥打上開電話與自稱「王先生」
    之丙○○聯絡借款事宜後，由乙○○負責送款、收款工作，
    而先後於附表一編號1 至9 號所示時、地，出借如附表一編
    號1 至9 號所示金錢予如附表一編號1 至9 號所示急迫用錢
    之人，除於借款當日預扣利息外，並以每10天為1 期，每月
    收取30分至60分不等之月息，復指示借款人將利息匯入林富
    總設立於中華郵政股份有限公司（以下簡稱中華郵政公司）
    屏東鹽埔郵局，帳號0000000-0000000 號帳戶（上開帳戶乃
    林富總交予丙○○使用，俾以抵銷林富總對丙○○之欠款二
    萬元）、黃炫欽設立於中華郵政公司屏東鹽埔郵局帳號0000
    000-0000000 號帳戶或甲○○設立中華郵政公司屏東鹽埔郵
    局帳號0000000-0000000 號帳戶中（上開帳戶乃借款人甲○○為減免部分借款利息，而交予丙○○使用），或由乙○○
    親自前往收款等方式向如附表一編號1 至9 號所示辛○○等
    各該借款人收取顯不相當之重利，復要求借款人同時需交付
    身分證等證件，且簽立本票、借據或切結書等為擔保。丙○○嗣因積欠丁○○賭債，而於95年8 月間將附表一編號1至9
    號之放款客戶資料交付予丁○○，將放貸取息之權利轉讓予
    丁○○用以抵銷賭債，並由丁○○另支付十五萬元作為買賣
    對價後，由丁○○承接地下錢莊之經營業務（丁○○涉案部
    分，業經台灣高雄地方法院檢察署以95年度偵字第33256 號
    起訴）。乙○○則承前開貸放高利之行為決意，自95年9 月
    起，在屏東市○○○路540 之2 號13樓丁○○住處，與丁○○共同繼續經營地下錢莊，並由丁○○循前揭方式自附表一
    所示編號1 、2 、4 、5 、6 、7 、8 、9-2 號之人收取顯
    不相當之高利及本金（上開借款人係由丙○○貸放借款本金
    ，收取首期利息後，由丁○○、乙○○繼續取息及收回本金
    ），另循前揭方式放款予附表一編號10所示之借款人，向其
    收取顯不相當之高利，乙○○則仍負責送款、收款工作。嗣
    經警於95年11月3 日持搜索票前往丁○○位於屏東市○○○
    路540 之2 號住處搜索，並扣得如附表二所示之物，始悉上
    情。
二、案經高雄縣政府警察局移送台灣高雄地方法院檢察署檢察官
    偵查起訴暨聲請併案審理。
    理  由
壹、程序方面：
一、按除被告所犯為死刑、無期徒刑、最輕本刑為3 年以上有期
    徒刑之罪或高等法院管轄第一審案件者外，於法院行準備程
    序進行中，被告先就被訴事實為有罪之陳述時，審判長得告
    知被告簡式審判程序之旨，並聽取當事人、代理人、辯護人
    及輔佐人之意見後，裁定進行簡式審判程序；且受命法官行
    準備程序，與法院或審判長有同一之權限；又簡式審判程序
    之證據調查，不受刑事訴訟法第159 條第1 項、第161 條之
    2 、第161 條之3 、第163 條之1 及第164 條至第170 條規
    定之限制，刑事訴訟法第273 條之1 第1 項、第279 條第2
    項前段、第273 條之2 分別定有明文。
二、查被告乙○○所犯係死刑、無期徒刑、最輕本刑為3 年以上
    有期徒刑以外之罪，其於準備程序中就被訴事實為有罪之陳
    述，經法官告知簡式審判程序之旨，並聽取公訴人及被告之
    意見後，經本院裁定由受命法官獨任進行簡式審判程序，合
    先敘明。
貳、實體方面：
一、前揭事實業據被告乙○○坦承不諱，並供稱：伊自95年6 月
    起至95年7 月止曾在屏東市○○○街93號7 樓之2 與丙○○
    同任，並與楊永住一起去收錢，…伊也曾與丁○○一起去收
    錢，伊雖曾與丙○○等人去向借款人要錢，但並未親自與借
    款人聯絡，…伊曾為地下錢莊到郵局去領錢，領錢所用的提
    款卡、密碼都是丙○○交予伊的，…伊也有幫忙拿錢給借款
    人，…伊與丁○○一起出去時，也有幫丁○○領過錢等語（
    見本院卷第13頁、第14頁、第85頁、第87頁、第86頁），共
    犯丙○○則供承：伊自94年起即自己一人開始經營地下錢莊
    ，…伊以張貼小廣告，及在自由時報分類廣告欄中刊登以「
    當舖直營、三萬、電話0000000 」為內容之廣告，招攬不特
    定人借貸現金等語（見偵字33256 號卷第448 頁、第46頁）
    ，並證稱：95年6 月間乙○○與伊同住時，伊曾找乙○○與
    伊一同外出收款，…伊於95年8 月就將（放款客戶的）帳戶
    賣給丁○○，除以之扣抵伊與丁○○間的二十五萬元債務外
    ，丁○○復交付伊十五萬元的買賣價款，伊則將客戶資料交
    給丁○○接手處理，客戶所還的利息也都交給丁○○處理等
    語（見本院卷第54頁、第55頁），核與丁○○證稱：伊於95
    年8 月自丙○○接手經營（地下錢莊），…有些客戶是自丙○○盤讓過來的，附表一編號10之客戶則係伊與被告於95年
    10 月 間自行去接洽的，…至於甲○○、黃炫欽（設立於鹽
    埔郵局）之帳戶則丙○○交給伊的，伊接手經營後有時自己
    去收款，有時則與乙○○一起去收款，…客戶匯入甲○○、
    黃炫欽帳戶裡的錢有時係由伊去領，有時則請被告去領等情
    相符（以下見本院卷第58頁、第59頁、第60頁），並經如附
    表編號1 、2 、3 、5 、6 、7 、8 、9 、10所示之借款人
    指認被告即為借高利貸予渠等或向渠等收取利息之人無訛（
    見偵字33256 號第310 頁、第113 頁、第226 頁、第231 頁
    、第237 頁、第245 頁、第252 頁、第297 頁、第283 頁）
    ，並有廣告影本1 份、郵局金融卡2 張、林富總、黃炫欽設
    於屏東鹽埔郵局帳戶之開戶資料及歷史交易明細表各1 件、
    台灣郵政公司96年4 月14日儲字第0960710379號函附甲○○
    於屏東鹽埔郵局帳戶之開戶資料及歷史交易明細表1 件、辛○○、己○○、丑○○、戊○○等人之郵政國內匯款單各1
    份、戊○○開立之本票1 紙、行動電話及市話裝機基本資料
    查詢表4 份及如附表二所示之扣押物，暨搜索現場照片23幀
    、被告乙○○、丙○○提款之翻拍照片2 幀在卷足憑（見偵
    字29201 號卷第23頁、第29 頁 ，偵字33256 號卷第360 頁
    、第405 頁，本院卷第25頁，偵字33256 號卷第312 頁、第
    249 頁、第276 頁、第302 頁、第301 頁，偵字29201 號卷
    第26頁、第24頁、第25頁、第22頁、第38頁），被告前開自
    白核與證據相符，應屬可採。
二、附表一編號1 至9 所示之借款人係由丙○○以「王先生」之
    名義放款，並由丙○○與乙○○向各該借款收取利息，而附
    表一編號1 、2 、4 、5 、6 、7 、8 、9-2 號所示借款人
    之本息自95年9 月起則改由丁○○、乙○○收取，另附表一
    編號10號所示借款人係由丁○○放款，由丁○○與乙○○取
    息等事實，已據證人丙○○、丁○○證述如前（見本院卷第
    54頁、第58頁），證人甲○○並證稱：伊係向綽號「王先生
    」的人（經當庭指認即丙○○）借款等語明確（見本院卷第
    50頁），並經各該借款人指述在卷（見偵字33256 號卷第30
    9 頁、第113 頁、第226 頁、第87頁、第230 頁、第235 頁
    、第244 頁、第251 頁、第295 頁、第283 頁），證人丙○○雖證稱：伊自95年8 月起就沒有再作高利貸云云（見本院
    卷第56頁），惟證人丁○○則證稱：客戶（即借款人）壬○○、己○○等人（的資料）係丙○○賣給伊的等語（見本院
    卷第58頁），被害人即己○○亦指述：伊於95年9 月間打電
    話向「王先生」借七萬元，…「王先生」的聯絡電話為0000
    000000、0000000000號，「王先生」並在95年10月29日更換
    聯絡電話為0000000000號等語，復指認被告與丙○○即為借
    高利貸給伊且向伊收取電話之人在卷無誤（見偵字33256 號
    卷第244 頁、第245 頁），顯見丙○○於95年9 月間仍在從
    事高利放貸事務，故丙○○雖於95年8 月間將其從事高利放
    貸之客戶資料轉賣予丁○○，惟其於95年9 月間仍有經營高
    利貸之情事，迨95年10月起始由丁○○自行招攬借款人放貸
    收取高利，是以被告就附表一編號3 、8 、9-1 號所示借款
    人之放款收息與丙○○間有犯意聯絡及行為分擔，就附表一
    編號1 、2 、4 、5 、6 、7 、8 、9-2 號所示借款人之放
    款收息與丙○○、丁○○間有犯意聯絡及行為分擔，就附表
    一編號10號所示借款人之放款收息與丁○○間有犯意聯絡及
    行為分擔，應堪認定。
三、被告及丙○○、丁○○借款予附表一所示之各該借款人，依
    其所約定之利息經換算週年利率之結果，為月息30分至100
    分不等，且均於交付借款本金時先預扣第一期利息，是被告
    向上開借款人所收取之利息實已遠逾法定最高利率年息20％
    及一般當舖利息，衡諸目前社會之借款習慣、金融市場動態
    等客觀標準，其所收取之利息實與原本顯不相當甚明。又上
    開借款人既願負擔較銀行、民間借款利率高出甚多之利息而
    向被告借款，衡情必有需款項週轉之急迫情事，故附表一所
    示各該借款人均係出於急迫不得已始向被告及丙○○、丁○○借款周轉，應無疑義。
四、另被告與丙○○、丁○○固使用林富總、黃炫欽、甲○○等
    人設立於屏東鹽埔郵局之前開帳戶，以供借款人匯款取息，
    惟據證人甲○○證稱：伊向丙○○借款三萬元，並將（屏東
    鹽埔）郵局存摺、提款卡提供給丙○○作為抵押，並將提款
    卡密碼告訴丙○○，將該帳戶交給丙○○使用，丙○○說這
    樣伊之利息可以減半等語（見本院卷第50頁），另證人林富
    總於警詢時則供稱：伊因積欠丙○○二萬元，故於93年底將
    （伊設於屏東鹽埔郵局之）帳戶以二萬元抵帳，賣給丙○○
    使用等語（見偵字33256 號卷第53頁），而被告與林富總、
    黃炫欽、甲○○等人均非熟識，其前往郵局提款之提款卡、
    密碼均係丙○○、丁○○所提供乙節，則據被告供述在卷（
    見本院卷第86頁），是以林富總、黃炫欽、甲○○等人提供
    渠等設立於屏東鹽埔郵局之帳戶供丙○○、丁○○等人收款
    取息，以抵免渠等之借款利息或本金，是尚難認渠等與丙○○、丁○○及被告有何犯意聯絡、行為分擔，渠等所為應屬
    幫助行為。又丙○○、丁○○經營地下錢莊期間所使用之前
    揭市話及行動電話門號，其中市話00-0000000、0000000 號
    門號乃陳光輝依丙○○之指示，申辦用以抵銷其對丙○○之
    賭債；其中行動電話門號0000000000號則係丙○○帶陳鐵龍
    前往申辦，用以抵銷陳鐵龍積欠丙○○之賭債；另行動電話
    門號0000000000、0000000000號則係丙○○向陳鐵龍所購入
    ；其中行動電話門號0000000000號則係丙○○擅自持借款人
    潘俊宏之身分證件前往萊爾富超商申辦使用等情，則據證人
    丙○○供述至明（見偵字33256 號卷第46頁、第47頁、第44
    9 頁），而被告與陳光輝、陳鐵龍、潘俊宏等人均不相識，
    亦據被告供述在卷（見本院卷第85頁），可見上開市話及行
    動電話申辦人將電話門號供丙○○使用之目的非在與丙○○
    共同經營地下錢莊，渠等電話申辦人提供電話讓丙○○使用
    之行為，均僅涉幫助犯行，尚難認渠等與被告間就經營地下
    錢莊乙事有何犯意聯絡、行為分擔，均併此敘明。
五、論罪科刑部分：
  (一)按行為後法律有變更者，適用行為時之法律，但行為後之法
    律有利於行為人者，適用最有利於行為人之法律。刑法第2
    條第1 項定有明文。本件被告行為後，刑法及刑法施行法業
    於94年2 月2 日經總統以華總一義字第09400014901 號令修
    正公布，並於95年7 月1 日施行。其中被告行為時之刑法第
    345 條常業重利罪業雖於修正後刪除，惟按刑事法若干犯罪
    行為態樣，本質上原具有反覆、延續實行之特徵，立法時既
    予特別歸類，定為犯罪構成要件之行為要素，則行為人基於
    概括之犯意，在密切接近之一定時、地持續實行之複次行為
    ，倘依社會通念，於客觀上認為符合一個反覆、延續性之行
    為觀念者，於刑法評價上，即應僅成立一罪。學理上所稱集
    合犯之職業性、營業性或收集性等具有重複特質之犯罪均屬
    之，有最高法院95年台上字第1079號判決意旨足資參照。經
    查，被告與丙○○、丁○○共同經營俗稱「地下錢莊」之高
    利貸放款業務，趁如附表一所示各該被害人急迫欲舉債濟急
    時，預定苛刻條件，貸與款項，而收取與原本顯不相當之重
    利，其手法均屬相同，且係在密切接近之時間、地點反覆為
    之，乃屬執行業務所當然，顯見應係基於單一包括犯意為之
    ，依社會通念，於客觀上足認為符合一個反覆、延續性之行
    為觀念，於刑法評價上，即應僅成立一罪，而屬前揭判決意
    旨所謂「集合犯」之適例，是被告所為前揭重利犯行，在評
    價上應依集合犯概念，論以95年7 月1 日施行之修正後刑法
    第344 條之重利罪，而無新舊法比較問題。起訴意旨認就被
    告於95年7 月1 日修正後刑法施行前所為重利犯行，係屬裁
    判上之一罪，應依連續犯規定論處，而就被告於95年7 月1
    日修正後刑法施行後所為重利犯行，應分別論以數個重利罪
    云云，容有未恰。
  (二)被告與丙○○、丁○○就附表一編號1 、2 、4 、5 、6 、
    7 、8 、9-2 號所示重利犯行間，被告與丙○○就附表一編
    號3 、8 、9-1 號所示重犯行間，被告與丁○○就附表一編
    號10號所示重利犯行間均分別有犯意聯絡及行為分擔，係屬
    共同正犯。
  (三)審酌被告從事貸款收取重利之行為，嚴重破壞金融秩序，該
    重利行為極易導致借款人因受債務壓迫鋌而走險，衍生社會
    問題，足以危害社會秩序，所為自應受相當程度之刑事非難
    ，惟念及被告犯後坦承犯行，附表一所示各該借款人雖有急
    迫之情，然仍係出於渠等之自由意願借款納息，被告之犯罪
    動機及目的係屬被動求財，又被告僅係受僱負責送款、收款
    工作，涉案情節較丙○○、丁○○為輕，且前無前科，有台
    灣高等法院被告前案紀錄表1 紙在卷可稽（見本院卷第6 頁
    ）等一切情狀，量處如主文所示之刑。又被告犯罪之時點係
    在96年4 月24日之前，所犯之罪核與中華民國九十六年罪犯
    減刑條例第2 條第1 項之規定相符，復無同條例第3 條第1
    項第7 款之除外情事存在，應依同條例第2 條第1 項第3 款
    規定減其刑期二分之一，併考量被告之智識程度為高職畢業
    ，家境小康等情狀，定其易科罰金之折算標準。
六、末按共同正犯因相互間利用他人之行為，以遂行其犯意之實
    現，本於責任共同之原則，有關沒收部分，對於共犯間供犯
    罪所用之物，自均應為沒收之諭知，有最高法院89年台上字
    第6946號判決要旨足資參照。本件扣案如附表二編號1 至3
    號所示之NOKIA 行動電話（其中各該SIM 卡所有權乃歸屬於
    電信公司所有，非屬被告所有供犯罪所用之物，不得併予宣
    告沒收）及附表二編號4 至編號10號所示之預付卡，均係共
    犯丁○○所有，用以聯絡借款人；附表二編號11號所示之商
    業本票乃共犯丁○○所有，用以供借款人簽發票據擔保債務
    ；附表二編號12號所示存摺、提款卡，則係共犯丁○○所有
    ，供收取利息之用；附表二編號13號所示之現金則為共犯丁○○所有，自高利貸客戶收取之款項，業據丁○○供承在卷
    （見本院卷第60頁），分別屬被告所有供犯罪所用之物（即
    附表二編號1 至12號）及因犯罪所得之物（即附表二編號13
    號），在被告與丁○○之共犯責任範圍內，均應依刑法第38
    條第1 項第2 款規定併予宣告沒收。至於附表二編號14號所
    示被告所有之NOKIA 行動電話（門號為0000000000號），經
    遍查卷證，查無證據足認借款人曾以上開門號與被告及共犯
    丙○○、丁○○聯絡借款、收取高利之情事，亦無證據顯示
    被告有何使用如附表二編號15號所示之提款卡提領借款人所
    繳利息之情事，是上開證據均與本案欠缺關聯性，自不得宣
    告沒收，附此敘明。
七、併案意旨略以：被告與丙○○、丁○○共同基於重利之犯意
    聯絡，經營地下錢莊，放款予如附表一所示之借款人，向渠
    等收取顯不相當之重利，惟經本院審理後，認為併案部分與
    前經本院審認被告基於反覆放款收取顯不相當高利以為營利
    之單一行為決意之犯意聯絡，自95年6 月起與丙○○、自95
    年9 月起與丁○○分別共同經營地下錢莊，向附表一編號2
    、3 、4 、5 、7 、10號所示各該借款人收取顯不相當之重
    利間有實質上一罪關係，依審判不可分之原則，本院自得併
    予審理。至於併案意旨另謂被告前於94年10月間某日，在高
    雄縣大樹鄉○○○路合作金庫前，貸放借款二萬元予丑○○
    ，並向丑○○收取月息90分之重利乙節，經查被告於94年10
    月間尚未參與丙○○之高利貸犯行，已如前述，是上開併案
    意旨容有誤會，被告前開犯行既無證據足認犯罪，則與本案
    起訴部分欠缺集合犯之一罪關係，非屬起訴效力所及，本院
    自不得予以審究，應退回檢察官另行偵辦，均併此敘明。
據上論斷，應依刑事訴訟法第273 條之1 第1 項、第299 條第1
項前段、刑法第28條、第344 條、第38條第1 項第2 款、第3 款
、刑法第41條第1 項前段，刑法施行法第1 條之1 第1 項、第2
項，中華民國九十六年罪犯減刑條例第2 條第1 項第3 款、第7
條、第9 條，判決如主文。
本案經檢察官董秀菁到庭執行職務。
中　　華　　民　　國　　96　　年　　8 　　月　　13　　日
                  刑事第八庭  法　官  賴文姍
以上正本證明與原本無異。
如不服本判決，應於收受送達後10日內向本院提出上訴書狀。
中　　華　　民　　國　　96　　年　　8 　　月　　13　　日
　　　　　　　　　　　　　　　書記官  王高山
附錄法條：
刑法第344條：
乘他人急迫、輕率或無經驗貸以金錢或其他物品，而取得與原本
顯不相當之重利者，處一年以下有期徒刑、拘役或科或併科一千
元以下罰金。
刑法第345條
以犯前條之罪為常業者，處五年以下有期徒刑，得併科三千元以
下罰金。
附表一：
   ┌───┬────┬─────┬──────┬─────────┬─────┐
   │編號  │被害人  │借款時間  │借款地點    │借款情形          │接洽對象及│
   │      │        │          │            │                  │送款、收款│
   │      │        │          │            │                  │之人      │
   ├───┼────┼─────┼──────┼─────────┼─────┤
   │  1   │辛○○  │95年5月3日│辛○○位於高│借三萬元，利息以每│丙○○、郭│
   │      │        │          │雄縣大寮鄉中│10天為1期，預扣利 │士仁、楊明│
   │      │        │          │庄村崇明街8 │息六千元，實拿二萬│裕。      │
   │      │        │          │號之住處    │四千元，相當於月息│          │
   │      │        │          │            │60分，並簽立六萬元│          │
   │      │        │          │            │面額之本票1 紙暨交│          │
   │      │        │          │            │付身分證件供作擔保│          │
   │      │        │          │            │，部利息則依指示匯│          │
   │      │        │          │            │款入林富總設立於屏│          │
   │      │        │          │            │東鹽埔郵局之帳戶中│          │
   │      │        │          │            │。                │          │
   │      │        │          │            │合計已支付利息十二│          │
   │      │        │          │            │萬，本金尚餘欠一萬│          │
   │      │        │          │            │五千元未還。      │          │
   │      │        │          │            │                  │          │
   ├───┼────┼─────┼──────┼─────────┼─────┤
   │  2   │庚○○  │95年6月間 │庚○○位於高│借款三萬元，利息以│丙○○、郭│
   │      │        │某日      │雄縣鳳山市過│每10天為1 期，並預│士仁、楊明│
   │      │        │          │埤路51巷39號│扣第一期利息六千元│裕。      │
   │      │        │          │之住處      │，實拿二萬四千元，│          │
   │      │        │          │            │相當於月息60分，並│          │
   │      │        │          │            │簽立面額六萬元之本│          │
   │      │        │          │            │票供作擔保。利息均│          │
   │      │        │          │            │由地下錢莊派員到伊│          │
   │      │        │          │            │住處收取。        │          │
   │      │        │          │            │上開借款本息已於95│          │
   │      │        │          │            │年9月底清償。     │          │
   ├───┼────┼─────┼──────┼─────────┼─────┤
   │  3   │寅○○  │95年7 月間│高雄市大坪頂│借二萬元，利息以每│丙○○、郭│
   │      │        │某日      │某處        │10天為1 期，每期一│士仁。    │
   │      │        │          │            │萬元收二千元利息，│          │
   │      │        │          │            │於預扣第一期利息五│          │
   │      │        │          │            │千元後，實拿一萬五│          │
   │      │        │          │            │千元，相當於月息75│          │
   │      │        │          │            │分。另再簽發面額二│          │
   │      │        │          │            │萬元之本票供作擔保│          │
   │      │        │          │            │。                │          │
   │      │        │          │            │嗣於95年7 月間借款│          │
   │      │        │          │            │期限屆至，旋即清償│          │
   │      │        │          │            │本金二萬元。      │          │
   ├───┼────┼─────┼──────┼─────────┼─────┤
   │  4   │甲○○  │95年7 月間│屏東市○○路│借三萬元，每10天為│丙○○、郭│
   │      │        │          │某處        │1 期，每期利息六千│士仁、楊明│
   │      │        │          │            │元，相當於月息60分│裕。      │
   │      │        │          │            │，惟因甲○○將其設│          │
   │      │        │          │            │立於屏東縣鹽埔郵局│          │
   │      │        │          │            │之帳戶供丙○○使用│          │
   │      │        │          │            │，而減免一半之利息│          │
   │      │        │          │            │，僅依每期三千元計│          │
   │      │        │          │            │息。故首期於預扣三│          │
   │      │        │          │            │千元利息後，實拿本│          │
   │      │        │          │            │金二萬七千元。    │          │
   │      │        │          │            │目前本息尚未全數清│          │
   │      │        │          │            │償。              │          │
   ├───┼────┼─────┼──────┼─────────┼─────┤
   │  5   │壬○○  │95年9 月底│屏東市勝利東│借三萬元，利息以每│丙○○、郭│
   │      │        │某日      │路某處      │10天為1 期，每期利│士仁、楊明│
   │      │        │          │            │息為四千五百元，相│裕。      │
   │      │        │          │            │當於月息45分，首期│          │
   │      │        │          │            │預扣利息四千五百元│          │
   │      │        │          │            │後，實拿二萬五千五│          │
   │      │        │          │            │百元，並簽發面額為│          │
   │      │        │          │            │六萬元之本票1 紙以│          │
   │      │        │          │            │供擔保。          │          │
   │      │        │          │            │嗣於95年10月初清償│          │
   │      │        │          │            │三萬元本息。      │          │
   ├───┼────┼─────┼──────┼─────────┼─────┤
   │ 6-1  │癸○○  │95年9月23 │屏東市○○街│借三萬元，利息以每│丙○○、郭│
   │      │        │日        │167-1 號水噹│10天為1 期，每期利│士仁、楊明│
   │      │        │          │噹卡拉OK店  │息六千元，首期於預│裕。      │
   │      │        │          │            │扣六千元利息及保管│          │
   │      │        │          │            │箱費用合計八千元後│          │
   │      │        │          │            │，僅實拿二萬二千元│          │
   │      │        │          │            │，相當於月息100 分│          │
   │      │        │          │            │，並簽發面額六萬元│          │
   │      │        │          │            │本票之本票1 紙及健│          │
   │      │        │          │            │保卡、水噹噹卡拉OK│          │
   │      │        │          │            │讓渡書暨一名保證人│          │
   │      │        │          │            │資料作為擔保。    │          │
   │      │        │          │            │嗣於95年9 月29日全│          │
   │      │        │          │            │數清償三萬元本金。│          │
   │      │        │          │            │                  │          │
   ├───┼────┼─────┼──────┼─────────┼─────┤
   │ 6-2  │ 癸○○ │95年10月5 │   同上     │借款三萬元，以每6 │丙○○、郭│
   │      │        │日        │            │天為1 期，每期三萬│士仁、楊明│
   │      │        │          │            │元收六千元利息，相│裕。      │
   │      │        │          │            │當於月息100 分，首│          │
   │      │        │          │            │期於預扣第一期利息│          │
   │      │        │          │            │及保管箱費用共八千│          │
   │      │        │          │            │元後，實拿二萬二千│          │
   │      │        │          │            │元。嗣於95年10月11│          │
   │      │        │          │            │日清償本金三萬元。│          │
   ├───┼────┼─────┼──────┼─────────┼─────┤
   │  7   │己○○  │95年9月間 │高雄縣大寮鄉│借七萬元，利息以每│丙○○、郭│
   │      │        │某日      │光明路與鳳林│10天為1 期，每期利│士仁、楊明│
   │      │        │          │路口        │息七千元，相當於月│裕。      │
   │      │        │          │            │息30分，首期於預扣│          │
   │      │        │          │            │利息七千元後，實拿│          │
   │      │        │          │            │六萬三千元，利息則│          │
   │      │        │          │            │依指示匯入黃炫欽設│          │
   │      │        │          │            │於屏東鹽埔郵局之帳│          │
   │      │        │          │            │戶中，或由自稱「王│          │
   │      │        │          │            │先生」之丙○○親自│          │
   │      │        │          │            │前來收息。上開借款│          │
   │      │        │          │            │迄今尚未清償。    │          │
   ├───┼────┼─────┼──────┼─────────┼─────┤
   │  8   │丑○○  │95年7月間 │高雄縣大樹鄉│借三萬元，首期預扣│丙○○、郭│
   │      │        │某日      │中興東路合作│利息七千元，實拿二│士仁、楊明│
   │      │        │          │金庫前      │萬三千元，相當於月│裕。      │
   │      │        │          │            │息70分，並簽發面額│          │
   │      │        │          │            │六萬元之本票及交付│          │
   │      │        │          │            │身分證影本1 紙以供│          │
   │      │        │          │            │擔保，利息則依指示│          │
   │      │        │          │            │每10日匯款入林富總│          │
   │      │        │          │            │設立於屏東鹽埔郵局│          │
   │      │        │          │            │之帳戶中，或由郭士│          │
   │      │        │          │            │仁親自前往收息。  │          │
   ├───┼────┼─────┼──────┼─────────┼─────┤
   │ 9-1  │戊○○  │95年7月間 │高雄縣仁武鄉│借一萬元，每10天為│丙○○、郭│
   │      │        │某日      │水管路與鳳仁│1 期，首期於預扣利│士仁。    │
   │      │        │          │路口之萊爾富│息一千五百元後，實│          │
   │      │        │          │超商前      │拿八千五百元，相當│          │
   │      │        │          │            │於月息45分，並簽發│          │
   │      │        │          │            │面額二萬元之本票1 │          │
   │      │        │          │            │紙及交付身分證影本│          │
   │      │        │          │            │1份 以供擔保。上開│          │
   │      │        │          │            │借款本金已於到期前│          │
   │      │        │          │            │全數清償。        │          │
   ├───┼────┼─────┼──────┼─────────┼─────┤
   │ 9-2  │戊○○  │95年9月間 │    同上    │借一萬五千元，每10│丙○○、郭│
   │      │        │某日      │            │天為1 期，首期於預│士仁、楊明│
   │      │        │          │            │扣利息二千元後，實│裕。      │
   │      │        │          │            │拿一萬三千元，相當│          │
   │      │        │          │            │於月息45分，並簽發│          │
   │      │        │          │            │面額3 萬元之本票及│          │
   │      │        │          │            │交付身分證件影本1 │          │
   │      │        │          │            │紙以供擔保，復依指│          │
   │      │        │          │            │示每10日將利息一千│          │
   │      │        │          │            │五百元匯入黃炫欽設│          │
   │      │        │          │            │於屏東鹽埔郵局之帳│          │
   │      │        │          │            │戶中，或由乙○○前│          │
   │      │        │          │            │往取息。          │          │
   │      │        │          │            │上開借款本金迄今仍│          │
   │      │        │          │            │未清償。          │          │
   ├───┼────┼─────┼──────┼─────────┼─────┤
   │  10  │子○○○│95年9 月28│屏東縣麟洛鄉│借一萬元，以每10天│乙○○、楊│
   │      │        │日        │麟駱公園    │為1 期，每期每一萬│明裕。    │
   │      │        │          │            │元收取利息二千元，│          │
   │      │        │          │            │相當於月息60分，首│          │
   │      │        │          │            │期於預扣二千五百元│          │
   │      │        │          │            │後，實拿七千五百元│          │
   │      │        │          │            │元，並簽發面額二萬│          │
   │      │        │          │            │元之本票1 紙及交付│          │
   │      │        │          │            │身分證影本1 份供作│          │
   │      │        │          │            │擔保，利息則依指示│          │
   │      │        │          │            │匯款入甲○○設立於│          │
   │      │        │          │            │屏東鹽埔郵局之帳戶│          │
   │      │        │          │            │中，或由乙○○親自│          │
   │      │        │          │            │前往收取。上開借款│          │
   │      │        │          │            │本金迄今仍未清償，│          │
   │      │        │          │            │惟合計已支付八千五│          │
   │      │        │          │            │百元之利息。      │          │
   └───┴────┴─────┴──────┴─────────┴─────┘
附表二：
   ┌───┬────────────┬──────┬──────┐
   │編號  │扣案物品名稱            │件數（單位）│持有人      │
   ├───┼────────────┼──────┼──────┤
   │ 1    │NOKIA 行動電話（門號0915│1支         │丁○○      │
   │      │575440，不含SIM卡）     │            │            │
   ├───┼────────────┼──────┼──────┤
   │ 2    │NOKIA 行動電話（門號0916│1支         │丁○○      │
   │      │447786，不含SIM卡）     │            │            │
   ├───┼────────────┼──────┼──────┤
   │ 3    │NOKIA 行動電話（門號不詳│1支         │丁○○      │
   │      │，不含SIM卡）           │            │            │
   ├───┼────────────┼──────┼──────┤
   │ 4    │須付卡（序號：0000000000│1張         │丁○○      │
   │      │0000000000）            │            │            │
   ├───┼────────────┼──────┼──────┤
   │ 5    │預付卡（序號：0000000000│1張         │丁○○      │
   │      │101）                   │            │            │
   ├───┼────────────┼──────┼──────┤
   │ 6    │預付卡（門號：0000000000│1張         │丁○○      │
   │      │）                      │            │            │
   ├───┼────────────┼──────┼──────┤
   │ 7    │預付卡（門號：0000000000│1張         │丁○○      │
   │      │ ）                     │            │            │
   ├───┼────────────┼──────┼──────┤
   │ 8    │預付卡（門號：0000000000│1張         │丁○○      │
   │      │）                      │            │            │
   ├───┼────────────┼──────┼──────┤
   │ 9    │預付卡（門號：0000000000│1張         │丁○○      │
   │      │ ）                     │            │            │
   ├───┼────────────┼──────┼──────┤
   │10    │預付卡（門號：0000000000│1張         │丁○○      │
   │      │）                      │            │            │
   ├───┼────────────┼──────┼──────┤
   │11    │商業本票                │1本         │丁○○      │
   ├───┼────────────┼──────┼──────┤
   │12    │甲○○屏東鹽埔郵局存摺、│1本、1張    │丁○○      │
   │      │提款卡（局號：000000-0、│            │            │
   │      │帳號：000000-0）        │            │            │
   ├───┼────────────┼──────┼──────┤
   │13    │現金（千元鈔46張）      │四萬六千元  │丁○○      │
   ├───┼────────────┼──────┼──────┤
   │14    │NOKIA行動電話（含SIM卡，│1支         │乙○○      │
   │      │門號0000000000）        │            │            │
   ├───┼────────────┼──────┼──────┤
   │15    │0-0000000-0000000提款卡 │1張         │乙○○      │
   └───┴────────────┴──────┴──────┘
